Config:
  hfst:
    Gen: ../../../src/generator-dict-gt-norm.hfst
    Morph: ../../../src/analyser-dict-gt-norm.hfst
  xerox:
    Gen: ../../../src/generator-dict-gt-norm.xfst
    Morph: ../../../src/analyser-dict-gt-norm.xfst
    App: lookup

Tests:

  Noun - jotolâh: # ok
    jotolâh+N+Sg+Nom: jotolâh
    jotolâh+N+Sg+Gen: jotoluv
    jotolâh+N+Sg+Acc: jotoluv
    jotolâh+N+Sg+Ill: jotolâhân
    jotolâh+N+Sg+Loc: jotoluvâst
    jotolâh+N+Sg+Com: jotoluvváin
    jotolâh+N+Sg+Abe: jotoluvttáá
    jotolâh+N+Ess: jotolâhhân
    jotolâh+N+Par: jotolâhhâd
    jotolâh+N+Pl+Nom: jotoluvah
    jotolâh+N+Pl+Gen: jotoluvâi
    jotolâh+N+Pl+Acc: jotoluvâid
    jotolâh+N+Pl+Ill: jotoluvváid
    jotolâh+N+Pl+Loc: jotoluvâin
    jotolâh+N+Pl+Com: jotoluvâiguin
    jotolâh+N+Pl+Abe: jotoluvâittáá

  Noun - siholdâh: # ok
    siholdâh+N+Sg+Nom: siholdâh
    siholdâh+N+Sg+Gen: siholduv
    siholdâh+N+Sg+Acc: siholduv
    siholdâh+N+Sg+Ill: siholdâhân
    siholdâh+N+Sg+Loc: siholduvâst
    siholdâh+N+Sg+Com: siholduvváin
    siholdâh+N+Sg+Abe: siholduvttáá
    siholdâh+N+Ess: siholdâhhân
    siholdâh+N+Par: siholdâhhâd
    siholdâh+N+Pl+Nom: siholduvah
    siholdâh+N+Pl+Gen: siholduvâi
    siholdâh+N+Pl+Acc: siholduvâid
    siholdâh+N+Pl+Ill: siholduvváid
    siholdâh+N+Pl+Loc: siholduvâin
    siholdâh+N+Pl+Com: siholduvâiguin
    siholdâh+N+Pl+Abe: siholduvâittáá
    
  Noun - čácádâh: # ok
    čácádâh+N+Sg+Nom: čácádâh
    čácádâh+N+Sg+Gen: čácáduv
    čácádâh+N+Sg+Acc: čácáduv
    čácádâh+N+Sg+Ill: čácádâhân
    čácádâh+N+Sg+Loc: čácáduvâst
    čácádâh+N+Sg+Com: čácáduvváin
    čácádâh+N+Sg+Abe: čácáduvttáá
    čácádâh+N+Ess: čácádâhhân
    čácádâh+N+Par: čácádâhhâd
    čácádâh+N+Pl+Nom: čácáduvah
    čácádâh+N+Pl+Gen: čácáduvâi
    čácádâh+N+Pl+Acc: čácáduvâid
    čácádâh+N+Pl+Ill: čácáduvváid
    čácádâh+N+Pl+Loc: čácáduvâin
    čácádâh+N+Pl+Com: čácáduvâiguin
    čácádâh+N+Pl+Abe: čácáduvâittáá
